臺灣基隆地方法院刑事裁定　　　　　　 96年度聲減字第599號
聲請人 臺灣基隆地方法院檢察署檢察官
受刑人 甲○○
　　　　　　　　 國民
　　　　　　　　（現在臺灣基隆監獄執行中）
上列受刑人毒品危害防制條例等案件，不服臺灣基隆地方法院中
華民國96年7 月25日減刑及定應執行刑裁定（96年度聲減字第599
號），提起抗告，本院裁定如下：
    主  文
抗告駁回。
    理  由
一、本件抗告意旨略以：聲請人前因95年訴字811 號經判決合併
    執行刑1 年，後依中華民國96年罪犯減刑條例規定為減刑裁
    定（96年聲減字第599 號），惟未合併定應執行刑，爰依法
    提出抗告云云。
二、按抗告期間，除有特別規定外，為5 日，自送達裁定後起算
    ，刑事訴訟法第406 條前段定有明文。又「在監獄或看守所
    之被告，於上訴期間內向監所長官提出上訴書狀者，視為上
    訴期間內之上訴，刑事訴訟法第351 條第1 項定有明文。此
    項規定，亦為抗告程序所準用（同法第419 條）。監所與法
    院間無在途期間可言，是上訴人或抗告人在監獄或看守所，
    如向該監所長官提出上訴或抗告書狀，因不生扣除在途期間
    之問題，故必在上訴或抗告期間內提出者，始可視為上訴或
    抗告期間內之上訴或抗告；如逾期始向該監所長官提出上訴
    或抗告書狀，即不得視為上訴、抗告期間內之上訴、抗告，
    雖監所長官即日將上訴、抗告書狀轉送法院收文，因無扣除
    在途期間之可言，其上訴、抗告仍屬已經逾期，最高法院著
    有86年度台抗字第80號裁定可資參照。
三、經查：
  (一)本件受刑人甲○○因犯有如原審裁定附表所示之施用毒品、
    竊盜等罪，經本院分別判處有期徒刑8 月、6 月及9 月確定
    ，復經本院各以95年訴字811 號判決、96年訴字138 號判決
    定應執行刑1 年、9 月確定。嗣檢察官以抗告人所犯之竊盜
    罪合於九十六年罪犯減刑條例（下稱減刑條例）之減刑條件
    ，向本院聲請減刑及定其應執行刑，經本院裁定抗告人所犯
    如本院裁定附表之罪經減刑並定其應執行刑11月又15日在案
    ，該裁定正本於96年7 月27日向受刑人所在地即臺灣基隆監
    獄送達，並由抗告人親自收受，有送達證書在卷可稽，揆諸
    首開說明，此項抗告期間，應自送達裁定正本之翌日起算，
    計至96年8 月1 日（按監所與法院間無在途期間可言，故無
    庸加計在途期間）止，其抗告期間即已屆滿，乃抗告人竟遲
    至96年9 月27日始向監所長官提起抗告，有抗告狀上臺灣基
    隆監獄收狀戳記為憑，顯已逾越法定抗告期間，其抗告顯非
    合法，應予駁回。
  (二)又受刑人稱本件減刑裁定未定應執行刑等語。經查，本件受
    刑人所犯原減刑裁定附表所列之罪之犯罪時間均於本院95年
    訴字811 號判決確定日（96年1 月8 日）前，又裁定附表所
    列之罪之刑期分別各為有期徒刑8 月、6 月、9 月，經減刑
    後分別為有期徒刑4 月、3 月及4.5 月，是本院已於96年聲
    減字599 號裁定定應執行刑有期徒刑11月又15日，非如受刑
    人謂未定應執行刑等情，聲請人執此提起抗告，為無理由，
    應予駁回。
四、據上論斷，應依刑事訴訟法第412 條，裁定如主文。
中　　華　　民　　國　　96　　年　　10　　月　　24　　日
                  刑事第四庭法  官    何怡穎
以上正本證明與原本無異。
如不服本裁定，應於裁定送達後5 日內向本院提出抗告狀 (應附
繕本)， 抗告於臺灣高等法院。
中　　華　　民　　國　　96　　年　　10　　月　　24　　日
                            書記官    鄭梅君
